【裁判字號】    97,易,15
【裁判日期】    970123
【裁判案由】    竊盜
【裁判全文】
臺灣雲林地方法院刑事判決                97年度易字第15號
公  訴  人  臺灣雲林地方法院檢察署檢察官
被      告  戊○○
                    國民
                    （現另案在臺灣雲林第二監獄執行中）
上列被告因竊盜案件，經檢察官提起公訴（96年度偵字第4145號
），於本院準備程序進行中，被告就被訴事實為有罪之陳述，經
合議庭裁定由法官一人獨任進行簡式審判程序，判決如下：
    主  文
戊○○共同竊盜，累犯，處有期徒刑捌月，減為有期徒刑肆月；
又共同竊盜，累犯，處有期徒刑陸月，減為有期徒刑月；又共
同竊盜，累犯，處有期徒刑捌月，減為有期徒刑肆月；又共同竊
盜，累犯，處有期徒刑陸月，減為有期徒刑月。應執行有期徒
刑壹年。
    犯罪事實及證據名稱
一、犯罪事實：
    戊○○前因竊盜案件，於民國91年04月08日，經臺灣臺中地
    方法院以91年度易字第349 號判決判處有期徒刑8 月確定，
    並於92年02月11日縮刑期滿執行完畢。戊○○與庚○○（通
    緝中，待緝獲後另行審結）共同基於意圖為自己不法所有之
    犯意聯絡，於附表所示之時間、地點，徒手竊取附表所示各
    被害人之財物，得手後據為己有，再由戊○○出面，將竊得
    之現代牌MP-200型、摩托羅拉牌V226型、NEC 牌N840型、摩
    托羅拉牌C139型手機4 支，於同年03月23日、04月04日，至
    雲林縣斗六市○○路217 號「鴻朧通信行」，出售予不知情
    之店員，得款連同竊得之現金，2 人朋分花用殆盡，其他贓
    物則予棄置。嗣經警至鴻朧通信行查贓時，始循線查獲上情
    。
二、程序部分：
    本件被告戊○○所犯均為死刑、無期徒刑、最輕本刑為3 年
    以上有期徒刑以外之罪，被告於準備程序中均就被訴事實為
    有罪之陳述，經法官告知簡式審判程序之旨，並聽取公訴人
    、被告之意見後，合議庭認為適宜，依刑事訴訟法第273 條
    之1 第1 項規定，裁定進行簡式審判程序。又刑事訴訟法第
    159 條第1 項規定：被告以外之人於審判外之言詞或書面陳
    述，除法律有規定者外，不得作為證據。惟同條第2 項例外
    規定：法院以簡式審判程序，不適用之。故本件不適用傳聞
    排除法則有關限制證據能力之相關規定。並得依同法第310
    條之2 之準用同法第454 條之規定製作略式判決書，僅需記
    載犯罪事實、證據名稱及應適用之法條，並得以簡略方式為
    之。
三、證據名稱：
(一)、被害人己○○、丙○○、丁○○、乙○○之警詢筆錄。
(二)、鴻朧通信消費者舊機回收表2紙。
(三)、共犯庚○○之警詢筆錄。
(四)、被告戊○○於警詢、偵訊之供述筆錄。
(五)、被告戊○○於本院審理時之自白。
    被告戊○○自白與上述積極證據相符，顯屬真實。本件事證
    明確，被告戊○○之竊盜犯行堪以認定。
四、論罪科刑之理由：
(一)、核被告戊○○如附表編號1 至4 所為，均係犯刑法第320 條
    第1 項竊盜罪。又被告戊○○所犯4 次竊盜犯行，犯意各別
    ，且係於不同時間、地點，分別竊取4 位被害人之財物，並
    無密接不可分之情形，無接續犯之適用，應予分論併罰。
(二)、被告戊○○與庚○○就附表編號1 至4 所示之竊盜犯行，均
    有犯意聯絡及行為分擔，應依刑法第28條規定，論以共同正
    犯。
(三)、被告戊○○前因竊盜案件，於91年04月08日，經臺灣臺中地
    方法院以91年度易字第349 號判決判處有期徒刑8 月確定，
    並於92年02月11日縮刑期滿執行完畢，有臺灣高等法院被告
    前案紀錄表在卷可稽，被告戊○○於有期徒刑執行完畢後，
    5 年內故意再犯本件有期徒刑以上之罪，應依刑法第47條第
    1 項規定，論以累犯，各加重其刑。
(四)、本院審酌，被告戊○○前有多次竊盜前科，素行不佳，且年
    輕力壯，不思從事正當工作賺取生活所需，一再圖以不法手
    段竊盜他人財物花用，品行亦有不端，於短時間內，先後為
    4 次竊盜犯行，竊得現金數額及手機價值均不低，犯罪情節
    及所生危害不輕，惟被告戊○○犯後坦承犯行，態度尚稱良
    好，僅徒手竊取被害人財物，犯罪手段尚稱平和，為國小畢
    業，教育程度不高，智慮淺薄，未婚，亦無子女及其他一切
    情狀，分別量處如主文所示之宣告刑。
(五)、另中華民國96年罪犯減刑條例業於96年07月04日公布，並自
    96年07月16日施行，該條例第2 、3 條分別明文規定：「犯
    罪在中華民國96年04月24日以前者，除本條例另有規定外，
    依下列規定減刑：三、有期徒刑、拘役或罰金，減其刑期或
    金額二分之一」；「下列各罪，經宣告死刑、無期徒刑或逾
    有期徒刑1 年6 月之刑者，不予減刑：十五、刑法第320 條
    。」則本件被告戊○○所犯如附表編號1 至4 所示竊盜犯罪
    時間，均在96年04月24日以前，且本件如附表編號1 至4 所
    示竊盜犯罪之宣告刑均未逾有期徒刑1 年6 月，非屬上揭減
    刑條例第3 條規定不予減刑之情形，均應就附表編號1 至4
    之竊盜罪，各減其有期徒刑二分之一，並均應依該條例第7
    條第2 項規定，就原本宣告刑諭知其減得之刑，及依同條例
    第10條就減得之刑，依據刑法第51條第5 款，定如主文所示
    應執行之刑。
五、應適用之法律：
(一)、刑事訴訟法第273 條之1 第1 項、第299 條第1 項前段、第
     310 條之2 、第454 條。
(二)、刑法第28條、第320 條第1 項、第47條第1 項、第51條第5
    款，刑法施行法第1條之1。
(三)、中華民國96年罪犯減刑條例第2 條第1 項第3 款、第7 條、
    第10條。
本案經檢察官甲○○到庭執行職務。
中    華    民    國    97    年    1     月    23    日
                  刑事第六庭    法  官  李秋瑩
以上正本證明與原本無異。
如不服本判決，應於判決送達後10日內向本院提出上訴狀（須附
繕本）。
                                書記官  邱明通
中    華    民    國    97    年    1     月    23    日
附錄本案論罪科刑法條全文：
中華民國刑法第320條
意圖為自己或第三人不法之所有，而竊取他人之動產者，為竊盜
罪，處5 年以下有期徒刑、拘役或 5 百元以下罰金。
意圖為自己或第三人不法之利益，而竊佔他人之不動產者，依前
項之規定處斷。
前二項之未遂犯罰之。
附表
┌──┬─────┬──────┬───┬─────────┬────┐
│編號│犯罪時間  │地    點    │被害人│行竊方式及失竊物品│所犯法條│
├──┼─────┼──────┼───┼─────────┼────┤
│  1 │96年03月20│雲林縣斗六市│己○○│戊○○與庚○○行經│刑法第32│
│    │日下午05時│上海路79號「│      │該處，見辦公室無人│0 條第1 │
│    │許        │好來屋房屋」│      │在內，遂一起進入辦│項竊盜罪│
│    │          │辦公室內    │      │公室，推由庚○○下│        │
│    │          │            │      │手竊取己○○置於椅│        │
│    │          │            │      │上手提袋1 只，內有│        │
│    │          │            │      │現金7,000 元及現代│        │
│    │          │            │      │牌MP-200型、NOKIA │        │
│    │          │            │      │牌3315型、ELIYA 牌│        │
│    │          │            │      │行動電話共3 支，得│        │
│    │          │            │      │手後據為己有，再由│        │
│    │          │            │      │戊○○持至「鴻朧通│        │
│    │          │            │      │信行」出售予不知情│        │
│    │          │            │      │之店員，得款與竊得│        │
│    │          │            │      │現金2 人朋分花用完│        │
│    │          │            │      │畢。              │        │
├──┼─────┼──────┼───┼─────────┼────┤
│  2 │96年03月23│雲林縣斗六市│丙○○│戊○○與庚○○行經│刑法第32│
│    │日前某日  │明德北路2 段│      │該處，見休息室無人│0 條第1 │
│    │          │84號「伊媚兒│      │在內，遂一起進入休│項竊盜罪│
│    │          │美容護膚坊」│      │息室，推由戊○○下│        │
│    │          │休息室內    │      │手竊取丙○○置於桌│        │
│    │          │            │      │上摩托羅拉牌V226型│        │
│    │          │            │      │行動電話1 支，得手│        │
│    │          │            │      │後據為己有，再由馮│        │
│    │          │            │      │玫彬持至「鴻朧通信│        │
│    │          │            │      │行」出售予不知情之│        │
│    │          │            │      │店員，得款2 人朋分│        │
│    │          │            │      │花用完畢。        │        │
├──┼─────┼──────┼───┼─────────┼────┤
│  3 │96年03月23│雲林縣斗六市│丁○○│戊○○與庚○○行經│刑法第32│
│    │日前某日白│武昌路230 之│      │雲林縣斗六市○○路│0 條第1 │
│    │天        │3 號        │      │230 之3 號丁○○住│項竊盜罪│
│    │          │            │      │處，見該住處無人在│        │
│    │          │            │      │內，遂一起進入該處│        │
│    │          │            │      │（無故侵入住宅部分│        │
│    │          │            │      │未據告訴），推由蘇│        │
│    │          │            │      │啟政下手竊取丁○○│        │
│    │          │            │      │置於客廳椅上手提袋│        │
│    │          │            │      │1 只，內有現金8,00│        │
│    │          │            │      │0 元、信用卡4 張、│        │
│    │          │            │      │身分證、駕照、健保│        │
│    │          │            │      │卡各1 張及NEC 牌N8│        │
│    │          │            │      │40型行動電話1 支，│        │
│    │          │            │      │得手後據為己有，再│        │
│    │          │            │      │由戊○○持至「鴻朧│        │
│    │          │            │      │通信行」出售予不知│        │
│    │          │            │      │情之店員，得款與竊│        │
│    │          │            │      │得現金2 人朋分花用│        │
│    │          │            │      │完畢。            │        │
├──┼─────┼──────┼───┼─────────┼────┤
│  4 │96年04月04│雲林縣斗六市│乙○○│戊○○與庚○○行經│刑法第32│
│    │日前某日  │中華路2 號  │      │雲林縣斗六市○○路│0 條第1 │
│    │          │            │      │2 號乙○○工作之水│項竊盜罪│
│    │          │            │      │果店，見店內無人，│        │
│    │          │            │      │遂一起進入店內，推│        │
│    │          │            │      │由戊○○下手竊取吳│        │
│    │          │            │      │安弘置於桌上摩托羅│        │
│    │          │            │      │拉牌C139型行動電話│        │
│    │          │            │      │1 支，得手後據為己│        │
│    │          │            │      │有，再由戊○○持至│        │
│    │          │            │      │「鴻朧通信行」出售│        │
│    │          │            │      │予不知情之店員，得│        │
│    │          │            │      │款與竊得現金2 人朋│        │
│    │          │            │      │分花用完畢。      │        │
└──┴─────┴──────┴───┴─────────┴────┘


司法院資訊處製作；財團法人民間司法改革基金會備份。
